台灣台中地方法院刑事判決　　　　　　　　　　　　　九十一年度易字第一七號
　　公　訴　人　台灣台中地方法院檢察署檢察官
　　被　　　告　甲○○
　　選任辯護人　洪錫欽
右列被告因妨害公務案件，經檢察官提起公訴（九十年度偵字第一七六四六號），本
院判決如左：
    主  文
甲○○傷害人之身體，處有期徒刑陸月，如易科罰金，以參佰元折算壹日；又於公務
員依法執行職務時，當場侮辱，處有期徒刑肆月，如易科罰金，以參佰元折算壹日。
應執行有期徒刑玖月，如易科罰金，以參佰元折算壹日。
    事  實
一、甲○○因搭乘由一不詳姓名年籍女性友人駕駛之車牌號碼Ａ二－六六六六號、賓
    士牌自用小客車，先於民國九十年九月二十五日凌晨二時十分許，在台中市○○
    區○○路與麻園西街口，與林惠美所駕駛之車牌號碼六Ｌ－一０三二號自用小客
    車發生擦撞事故，該不詳姓名年籍女子未停車察看即駕車逃逸，經林惠美於同年
    月日凌晨二時十八分追逐至台中市○○路、昌平路口時，即以該車駕駛之人涉嫌
    肇事逃逸向適在該處執行巡邏路檢勤務之台中市第五分局四平派出所警員乙○○
    、吳大森報請處理，該二名屬公務員之警員隨即在台中市○○區○○路一段六二
    八之八號前攔截該車檢查，正依法執行職務時，甲○○竟當場以「幹你娘臭雞巴
    ，警察算什麼東西，幹你娘」等穢語侮辱警員乙○○、吳大森二人，經該二名警
    員制止不從後，並另行起意，先以手推拉警員乙○○之制服，並基於傷害之故意
    ，以手拉扯警員乙○○之手腕，致警員乙○○左手腕受有紅腫、表皮擦損三處各
    為二＊０‧５、二＊０‧三、０‧二＊０‧二公分，及左手拇指表皮擦損二處各
    為二＊０‧一、一＊０‧一公分之傷害，而以之對於為公務員之警員乙○○施強
    暴。嗣經到場處理警員合力將甲○○壓制，而查獲上情。
二、案經台中市警察局第五分局報請台灣台中地方法院檢察署檢察官偵查起訴。
    理  由
一、訊據被告甲○○固不否認有於前揭時地辱罵警員之事實，惟矢口否認有何拉扯警
    員乙○○手部成傷之行為，並辯稱：其當時喝醉酒而不知道發生什麼事，又非肇
    事車輛駕駛人，是警員無故要將其拉出車外，又要求其作酒精測試，其當時有掙
    扎不要下車，沒有推警察，且是因遭警察壓制在地上才會出言辱罵云云。然查，
    證人即警員乙○○已結證稱：「... （被告一清醒即辱罵或之前有衝突？）之前
    沒有衝突，是一下車就開口罵，他一下車就說我們不知道他是什麼身分敢攔他，
    他有喝酒身上有酒味，回所做筆錄有對他作酒精測試，因為要確定他是否意識清
    楚再製作筆錄... ，（被告出手情形如何？）他（指被告）一下車就拉著我的手
    ，還扯落我的防彈衣，我的手腕有被抓傷痕跡如照片所示，現在抓痕都還在...
    」等語，被告即當時亦在場之警員吳大森亦證稱：「... 我們是執行重劃區的執
    行勤務，我們開車到昌平路口遇到林惠美供述有部車與他擦撞，發生地點是在文
    心路，他已追趕到該地請我們處理，我們查獲是一位女子，前座乘客甲○○清醒
    後即開口罵我們... ，（被告有無與你拉扯或辱罵？）沒有與我拉扯，但在現場
    有辱罵我」等語，並與當時亦在場之證人林惠美於警訊時陳述情節互核相符，足
    見警員乙○○、吳大森係因民眾林惠美報案請求協助，才攔下被告所搭乘車輛檢
    查，被告並有對該二名警員侮辱，及推拉警員乙○○，並拉扯警員乙○○手部成
    傷之強暴行為；再參諸證人即當時與被告搭乘同一車輛之證人王建安亦證稱：「
    ... 我坐車之後座睡覺，之前與林惠美發生擦撞情形我不知道。後來被警察攔下
    我只聽到很多拉扯爭吵聲，有甲○○與三、四警察在爭吵... （爭吵內容為何？
    ）不知道... 」等語，並非如被告所稱，係遭警員無端要其下車後才發生衝突，
    益見被告應係出言辱罵該二名警員在先，該二名警員斯時係依法執行職務；至於
    證人王建安證述內容雖未提及有見到被告辱罵或出手傷害警員等行為，惟其亦稱
    其當時在睡覺，並未聽聞全部過程，此自亦不足為有利被告之認定。此外，復有
    職務報告書、診斷證明書、酒精測試單各一份，及被告於警局之現場照片二張、
    警員乙○○之傷勢照片三張附卷可稽，被告所辯，顯係事後卸責之詞，不足採信
    ，本案事證已臻明確，被告犯行應堪認定。
二、核被告甲○○所為，係犯刑法第二百七十七條第一項、第一百三十五條第一項、
    同法第一百四十條第一項之傷害罪，及對於公務員依法執行職務時當場施強暴、
    侮辱罪。被告以傷害之行為，且以推拉警員之強暴方法遂行妨害公務之結果，上
    開傷害、對於公務員依法執行職務時施強暴二罪間，有方法結果之牽連關係，應
    依刑法第五十五條規定，從較重之傷害罪處斷。公訴意旨雖未論及被告傷害犯行
    部分，惟此與其餘論罪科刑部分有牽連犯之裁判上一罪關係，已如前述，本院自
    仍得併予審理。又被告上開傷害、對於公務員依法執行職務時當場侮辱二罪間，
    係先後為之，犯罪意思、侵害法益各不相同，罪名且互殊，應予分論併罰，並定
    其應執行刑。爰審酌被告於警員依法檢查該駕車之不詳姓名年籍女子，竟假借酒
    意無端為本案犯行，於警局接受訊問時態度亦差，業據證人乙○○、林惠美證述
    在卷，並有被告照片二張供參，犯後且飾詞狡辯，並無悔意，犯後態度不佳，所
    為犯行並干擾警員追查該不詳姓名年籍女子之犯罪情節，但其前並未曾受有期徒
    刑以上行之宣告，有台灣高等法院被告全國前案紀錄表、台灣台中地方法院檢察
    署刑案資料查紀錄表各一份可按，素行尚可，及其犯罪目的、手段等一切情狀，
    分別量處如主文所示之刑，及定其應執行刑，並均依刑法第四十一條第一項前段
    之規定，分別諭知易科罰金之標準，及依刑法第四十一條第二項規定，諭知定執
    行刑之易科罰金之折算標準。
三、又被告所為上開傷害犯行部分，業據告訴人即警員乙○○於職務報告書上詳細記
    載成傷之情形，並提出診斷證明書一份檢具移送台灣台中地方法院檢察署偵辦，
    就被告涉犯罪嫌並已具體載明包括傷害罪嫌，有該職務報告書一份附於偵查卷可
    憑，足見告訴人斯時即有表明就被告此傷害行為報請訴究之意，其於本院審理中
    並再次陳明移送本案當時即有告訴被告涉有傷害罪嫌之意，自堪認被告所為傷害
    犯行部分，業據告訴人於告訴期間內依法提出告訴，附予敘明。
據上論斷，應依刑事訴訟法第二百九十九條第一項前段，刑法第一百三十五條第一項
、第一百四十條第一項、第二百七十七條第一項、第五十五條、第四十一條第一項前
段、第二項、第五十一條第五款，罰金罰鍰提高標準條例第一條前段、第二條，判決
如主文。
中      華      民      國    九十一    年      五      月    十六    日
                              臺灣臺中地方法院刑事第一庭
                                法  官  林  麗  真
右正本證明與原本無異。
如不服本判決，應於送達後十日內向本院提出上訴狀（須附繕本），上訴於台灣高等
法院台中分院。
                                書記官
中      華      民      國    九十一    年      五      月    十六    日
附錄本案論罪科刑法條全文：
刑法第一百三十五條第一項
對於公務員依法執行職務時，施強暴脅迫者，處三年以下有期徒刑、拘役或三百元以
下罰金。
刑法第一百四十條第一項
於公務員依法執行職務時，當場侮辱，或對於其依法行之職務公然侮辱者，處六月以
下有期徒刑、拘役或一百元以下罰金。
